【裁判字號】    95,訴,1659
【裁判日期】    951130
【裁判案由】    毒品危害防制條例
【裁判全文】
臺灣臺北地方法院刑事判決              95年度訴字第1659號
公  訴  人  臺灣臺北地方法院檢察署檢察官
被      告  甲○○
上列被告因違反毒品危害防制條例案件，經檢察官提起公訴（九
十五年度毒偵字第二二二四號），被告於準備程序中先就被訴事
實為有罪之陳述，經本院告以簡式審判之旨，並聽取當事人之意
見後，本院合議庭裁定行簡式審判程序後，本院判決如下：
    主  文
甲○○施用第一級毒品，累犯，處有期徒刑拾月。
    事  實
一、甲○○前於(一)民國八十七年間，因違反毒品危害防制條例案
    件，經臺灣臺中地方法院（下稱臺中地院）裁定送觀察勒戒
    ，因認有繼續施用毒品之傾向，經臺中地院以八十七年度毒
    聲第三四一五號裁定令入戒治處所施以強制戒治一年，於八
    十九年三月十五日強制戒治執行完畢出所，經臺灣臺中地方
    法院檢察署（下稱臺中地檢署）檢察官於八十九年三月三十
    日以八十九年度戒毒偵字第一八六號不起訴處分書為不起訴
    處分確定在案；復於(二)八十九年十一月、十二月間，因施用
    第一級毒品海洛因（下稱海洛因）而違反毒品危害防制條例
    案件，經臺中地院以八十九年毒聲字第七六五四號裁定令入
    戒治處所施以強制戒治一年，並以九十年度訴字第四二０號
    判決判處有期徒刑十月確定；又於(三)九十年十一月間至九十
    一年四月間，因連續施用海洛因而違反毒品危害防制條例案
    件，經臺中地院以九十一年度訴字第一六五號判決判處有期
    徒刑一年二月確定；於(四)九十一年三月間，因施用第二級毒
    品安非他命而違反毒品危害防制條例案件，經臺中地院以九
    十一年度易字第一四０一號判決判處有期徒刑七月確定；於
    (五)九十一年間，因犯竊盜及侵占遺失物罪，經臺中地院以九
    十一年度中簡字第九五五號判決，分別就其所犯竊盜罪部分
    ，判處有期徒刑四月，就其所犯侵占遺失物罪部分，判處罰
    金二千元確定；末於(六)九十一年間，因犯脫逃案件，經臺中
    地院以九十一年度中簡字第一０三一號判決判處有期徒刑三
    月確定，經檢察官就其所犯上開(三)、(四)、(五)、(六)案件聲請定
    其應執行刑，經臺中地院裁定應執行有期徒刑二年二月，接
    續上開(二)案件執行，於九十四年九月十六日縮短刑期假釋出
    監，假釋期間於九十五年一月十二日屆滿，假釋期間屆滿未
    經撤銷假釋，視為執行完畢。
二、甲○○基於施用海洛因之犯意，於九十五年七月二十七日晚
    間七時許，在其位於臺北市○○區○○街一０四號之住處，
    施用海洛因一次。嗣於同日晚間十一時四十七分許，經警前
    往上開處所臨檢，乃接受調查，經警採集其尿液送驗發現呈
    嗎啡陽性反應，而知甲○○有上開施用海洛因之犯行。
三、案經臺北市政府警察局文山第二分局移送臺灣臺北地方法院
    檢察署（下稱臺北地檢署）檢察官偵查起訴。
    理  由
一、證據之認定：
    上開事實二之部分，有被告甲○○於前述時地為警查獲，經
    警採集其尿液送臺灣檢驗科技股份有限公司以酵素免疫分析
    法初步檢驗及氣相層析質譜儀法確認檢驗，結果發現有嗎啡
    陽性反應之濫用藥物尿液檢驗報告一紙附卷足憑（臺北地檢
    署九十五年度毒偵字第二二二四號卷第九頁參照），且被告
    亦對上開事實二之部分於本院九十五年十一月十六日審理時
    供承不諱（本院當日審判筆錄參照），是依前開濫用藥物尿
    液檢驗報告一紙之補強證據已足資擔保被告於本院審理中所
    為之上開任意性自白具有相當程度之真實性，而得確信被告
    前述自白之犯罪事實確屬真實，從而依刑事訴訟法第一百五
    十六條第一項及同條第二項規定，自得依被告前述自白及該
    補強證據認定被告確有為前述施用海洛因一次之犯行，本件
    事證明確，被告之犯行堪以認定。
二、論罪科刑之法律適用：
  (一)核被告甲○○所為，係犯毒品危害防制條例第十條第一項之
    施用第一級毒品罪。其施用海洛因前後持有海洛因之低度行
    為，應為施用海洛因之高度行為所吸收，不另論罪。
  (二)查被告有如事實一之部分所載之犯罪科刑執行情形，有臺灣
    高等法院被告前案紀錄表一份在卷可稽，其前受有期徒刑執
    行完畢，於五年以內故意再犯本件有期徒刑以上之罪，為累
    犯，應依刑法第四十七條第一項之規定加重其刑。
  (三)爰審酌被告於毒品危害防制條例公布生效後曾由臺中地院裁
    定送觀察勒戒一次及強制戒治二次，並由臺中地檢署檢察官
    為不起訴處分確定，有臺灣高等法院被告前案紀錄表一份在
    卷可稽，顯見其未因前所受觀察勒戒及強制戒治之處分而決
    心改過及其智識程度、品行、犯後尚能坦承犯行、犯後態度
    良好等一切情狀，量處如主文所示之刑。
據上論斷，應依刑事訴訟法第二百七十三條之一第一項、第二百
九十九條第一項前段，毒品危害防制條例第十條第一項，刑法第
十一條前段、第四十七條第一項，判決如主文。
本案經檢察官郭瑜芳到庭執行職務。
中    華    民    國    95    年    11    月    30    日
                  刑事第九庭    法  官  林怡秀
本件正本證明與原本無異。
如不服本判決，應於判決送達後十日內，向本院提出上訴狀。
                                書記官  林義盛
中    華    民    國    95    年    11    月    30    日
附錄本案論罪科刑法條全文：
毒品危害防制條例第十條：
施用第一級毒品者，處六月以上五年以下有期徒刑。
施用第二級毒品者，處三年以下有期徒刑。


司法院資訊處製作；財團法人民間司法改革基金會備份。
